【裁判字號】    94,矚上重訴,2
【裁判日期】    950331
【裁判案由】    擄人勒贖
【裁判全文】
臺灣高等法院刑事判決               94年度矚上重訴字第2號
上  訴  人  臺灣板橋地方法院檢察署檢察官
上  訴  人
即  被  告  丙○○
選任辯護人  許巍騰律師
            李怡卿律師
上  訴  人
即  被  告  乙○○
指定辯護人  本院公設辯護人己○○
上  訴  人
即  被  告  子○○
選任辯護人  林啟瑩律師
上列上訴人因被告擄人勒贖案件，不服臺灣板橋地方法院93年度
矚重訴字第1號，中華民國94年9月13日第一審判決（起訴案號：
臺灣板橋地方法院檢察署93年度偵字第14517號），提起上訴，
本院判決如下：
    主  文
原判決關於丙○○、乙○○、子○○擄人勒贖因而致於人於死及
丙○○定應執行刑部分均撤銷。
丙○○共同意圖勒贖而擄人，因而致人於死，處有期徒刑拾伍年
，褫奪公權拾年，扣案如附表一編號一至三所示之物均沒收。
乙○○共同意圖勒贖而擄人，因而致人於死，處無期徒刑，褫奪
公權終身，扣案如附表一編號一至三所示之物均沒收。
子○○共同意圖勒贖而擄人，因而致人於死，處有期徒刑拾肆年
，褫奪公權玖年，扣案如附表一編號一至三所示之物均沒收。
丙○○其他之上訴駁回。
丙○○撤銷改判部分，及駁回上訴部分，應執行有期徒刑貳拾年
，褫奪公權拾年，扣案如附表一編號一至三所示之物均沒收。
    事  實
一、丙○○與吳文通（綽號「老猴」、「老董」、「阿通」，已
    於民國93年10月9日6時許，在台南縣東山鄉水雲村3鄰牛肉
    崎23號之1處之鬼仔洞龜重溪，溺水窒息死亡，另經檢察官
    為不起訴處分確定）係舊識，吳文通透過友人戊○○（未據
    檢察官起訴）之介紹，認識住於台北縣新莊市○○街12號之
    富商黃清亮，得知黃清亮房租收入豐，家境富裕，於93年5
    月間，吳文通、戊○○邀同丙○○，丙○○復邀友人子○○
    、乙○○，共同基於意圖勒贖而擄人之犯意聯絡，由吳文通
    負責籌劃，分配綁架黃清亮之工作予丙○○、乙○○、子○○，並以戊○○係員警與黃清亮家人熟悉，黃清亮被擄，其
    家屬會尋求戊○○協助，由戊○○負責至黃清亮家當內應，
    打探消息，提供警方調查方向，以利取得贖款，並擬向黃清
    亮家屬勒索贖款新台幣（下同）1、2千萬元。謀議既定，吳
    文通先於93年5月底某日，提供金錢予丙○○、乙○○購買
    擄人勒贖之工具，丙○○前往台北縣板橋市○○路○段附近
    之水電材料行購買黑色膠帶，再前往台北市○○街夜市之某
    通訊行購買手機2支及易付卡2張作為聯絡工具；乙○○則在
    台北縣中和市某五金行購買黑色膠帶，並於台北縣土城市某
    五金行購買麻布手套1包10雙，另與子○○一同前往台北市
    萬華區附近之通訊行購買易付卡多張，以供彼此間連絡擄人
    勒贖之用。嗣吳文通指示乙○○至台北縣新莊市○○街12號
    黃清亮住處附近勘查環境，乙○○乃於93年5月底至6月初之
    期間，7次駕駛登記其父親甲○○名義之車牌號碼ZG-4802號
    自用小客車，前往黃清亮台北縣新莊市○○街12號之住處附
    近勘查，其間子○○並2次陪同乙○○一同前往。乙○○為
    防止擄人勒贖犯行曝光，多次攜帶所有之鐮刀（業經乙○○
    丟棄而滅失），前往黃清亮住處附近剪斷武前街與碧江街口
    處及武前街4巷路口處之監視器線路（毀損部分未據告訴）
    ，惟經該里里長劉國忠發現，均適時修復。吳文通復指示丙○○、乙○○、子○○竊取擄人之交通工具，4人復共同意
    圖為自己不法所之犯意聯絡，子○○則基於竊盜之概括犯意
    ，由吳文通提供竊車所用之T型工具1支（類以鑰匙形狀，無
    法證明係兇器，業經乙○○丟棄），於93年6月9日7時30分
    許，由乙○○駕駛前開車號ZG-4802號自用小客車，搭載丙○○及子○○，結夥3人至台北縣中和市○○道北二高橋下
    ，由乙○○把風，丙○○以T型工具開啟丁○○所有之車號
    HB-7786號藍色廂型車之車門，復由子○○以該T型工具啟動
    電門方式，竊取該輛藍色廂型車。得手後，子○○將該車駛
    往乙○○台北縣中和市○○路35號住處附近空地停放；又為
    使該竊得之廂型車適於綑綁壓制人質，由丙○○將該廂型車
    內之第2排座椅拆除，預留綑綁人質之空間。嗣於93年6月13
    日下午，吳文通邀戊○○與丙○○、乙○○、子○○於吳文
    通住處樓下踫面，戊○○因故改於新莊棒球場見面，吳文通
    、丙○○遂前往新莊棒球場與戊○○踫面，吳文通告知戊○○近日即將著手擄人勒贖，要戊○○作好內應。之後吳文通
    、丙○○、乙○○及子○○等前往丙○○台北縣板橋市○○
    路○段226巷1號3樓之住處，商討擄人分工事宜，吳文通認子
    ○○右手受傷不宜負責押人，乃決定由子○○負責擄人時之
    駕車；又以乙○○身材較為壯碩，負責押人上車，丙○○則
    在車上接應乙○○，並與乙○○綑綁人質，行車至新莊市○○路、思源路口之「思源釣蝦場」附近，丙○○、子○○先
    行下車丟棄作案工具，由乙○○駕車搭載人質前往台北縣蘆
    洲市○○街107號之中山立體停車場停放，乙○○再搭機至
    大陸地區與吳文通會合，並由乙○○負責撥打電話向黃清亮
    之家屬勒贖。又吳文通、乙○○、丙○○、子○○，客觀上
    均能預見於擄人時，為避免人質呼救以異物置入人質之口內
    ，可能堵塞呼吸道使人質窒息死亡，惟其等主觀上並無使黃
    清亮發生死亡結果之故意，4人並謀議於綁架黃清亮時，須
    設法以物塞住黃清亮嘴部避免其呼救，並將人質及廂型車藏
    放於台北縣蘆洲市○○街107號之中山立體停車場藏放，以
    免為人發現，而乙○○因勘查環境及押人上車曝露身份，將
    可分得較多之贖款，吳文通並將黃清亮住家電話告知乙○○
    、丙○○等人，隨即於93年6月14日前往大陸地區廈門，安
    排銀行帳戶以供擄人後之勒贖及匯款取贖事宜，並於同年月
    15日晚上打電話至丙○○住家，當時乙○○、子○○在丙○○家中，告知隔日擄人，丙○○即囑子○○將其白色轎車停
    放於台北縣新莊市○○路、思源路口之「思源釣蝦場」之停
    車場內。93年6月16日凌晨，吳文通撥打電話提醒子○○準
    備動手。乙○○於同日上午約7時許，先行前往黃清亮住處
    對面之早餐店監看黃清亮住處情形，並撥打電話通知丙○○
    、子○○前來會合。乙○○為避免留下指紋，於該日8時25
    分許，至新莊市○○路457號7-11便利商店購買瞬間膠塗抹
    於雙手手指指紋部分，隨即返回黃清亮住處前等待子○○、
    丙○○。子○○於接獲吳文通之電話後，承前竊盜之概括犯
    意聯絡，即前往台北縣中和市○○路35號前空地駕駛前開廂
    型車，於行經大漢橋下時，持其所有對人生命、身體安全有
    危險性之梅花扳手1支（未扣案，業經子○○丟棄而滅失）
    ，竊取戲骨科技股份有限公司所有，於92年10月3日19時許
    ，遭不詳人士竊取後，停放該處之車牌號碼3T-2607號廂型
    車之車牌2面。子○○攜帶竊得之2面車牌，前往停放藍色廂
    型車之空地，將竊得之3T-2607號車牌2面改懸掛在藍色廂型
    車上，以為掩護，並隨手將藍色廂型車原車號HB-7786號之
    車牌2面丟棄，旋即駕駛該改懸掛3T-2607號車牌之藍色廂型
    車，至台北縣板橋市○○路○段226巷口搭載丙○○，一同前
    往黃清亮住處。同日9時許，2人與乙○○在黃清亮住處門口
    會合，子○○迴車後停車於黃清亮門口，丙○○此時戴上頭
    套及麻布手套避免為黃清亮認識，乙○○亦戴上麻布手套，
    按黃清亮住家門鈴，黃清亮前來應門，乙○○佯稱欲購買東
    西跟隨黃清亮進入屋內，並自後方勒住黃清亮，然為黃清亮
    掙脫並推倒於地，黃清亮旋往外逃跑求救，乙○○立即起身
    追逐，坐於駕駛座之子○○見狀即告知丙○○，丙○○聞言
    即打開廂型車之右後側車門，乙○○見狀順勢將黃清亮推入
    車內所預留之空間（即原先第2排座椅遭拆除處），丙○○
    並配合將黃清亮之雙腳拉上車，乙○○隨即上車，子○○見
    已押得黃清亮，即駕車離去。黃清亮被押上車後，由乙○○
    壓制黃清亮上半身，黃清亮奮力抵抗，丙○○乃毆打黃清亮
    之胸部、腹部，並以事前購買之黑色膠帶綑綁黃清亮之雙腳
    ，再與乙○○合力將黃清亮翻身趴下欲反綁其雙手，丙○○
    壓住黃清亮綑綁好之雙腳，惟黃清亮不斷掙扎，乙○○即出
    手毆打黃清亮之頭部及胸、腹部數下，丙○○於壓制黃清亮
    過程中扯下黃清亮所繫皮帶，拉扯黃清亮之褲子褪至小腿處
    ，乙○○旋以黑色膠帶將黃清亮之雙手反綁於身後，因黃清
    亮始終不斷喊叫，乙○○拾起丙○○前所拉下黃清亮之皮帶
    ，以之綑綁黃清亮之嘴巴，惟因該皮帶一再滑落，乙○○、
    丙○○為避免黃清亮大聲呼救，承前塞物進入黃清亮嘴巴之
    謀議，由乙○○脫下手套塞入黃清亮之口中堵其出聲，卻疏
    未注意手套塞入口內，可能進入喉頭阻塞呼吸道因而致死，
    猛力塞手套至黃清亮嘴巴，加以黃清亮欲出聲呼救及吞嚥口
    水之自然反應，該麻布手套因而深入黃清亮喉頭內部，乙○○、丙○○不察，仍以黑色膠帶封住黃清亮嘴巴、眼睛，使
    黃清亮無法吐出該麻布手套因而阻塞呼吸道無法呼吸，乙○○、丙○○疏未注意黃清亮隨即陷於呼吸困窘之境，仍繼續
    合力將黃清亮翻移至車廂後座，由乙○○壓住黃清亮身體，
    丙○○以黑色膠帶將黃清亮之手、腳固定於第3排座椅之椅
    腳支架上。乙○○為免膠帶鬆脫，復卸下自己所繫之皮帶綑
    綁黃清亮之雙腳避免鬆脫。子○○則駕駛上開廂型車沿台北
    縣新莊市○○路右轉中正路逃逸，而黃清亮因乙○○所塞入
    之麻布手套，深入其喉頭深部，於塞入手套後約3至5分鐘之
    後，因異物悶縊呼吸道窒息死亡。嗣車行至台北縣新莊市○○路、思源路口「思源釣蝦場」附近巷道，丙○○、子○○
    攜帶擄人所用之物品如黑色膠帶、麻布手套、頭套、易付卡
    、手機等物先行下車，至「思源釣蝦場」開走丙○○事先停
    放該處之車，前往台北縣五股疏洪道丟棄前開犯罪物品。乙○○則依原定計畫，將車開往台北縣蘆洲市○○街107號之
    中山立體停車場內藏放，於同日9時58分許抵達該立體停車
    場，並將該車停放於最左邊之第7停車塔2號機械停車位，隨
    即離去，並將前開T型工具及停車卡隨手丟棄。乙○○依原
    定計畫前往大陸地區，並於同日11時許，搭乘計程車抵達桃
    園中正國際機場（下稱中正機場）大廳，於等候班機之時，
    以公用電話撥打吳文通前所告知黃清亮家之電話，依計畫欲
    向黃清亮家屬欲勒贖，疑因抄錯電話號碼，致撥打多通電話
    均無人接聽。嗣於同日13時5分許，乙○○即搭乘復興航空
    公司GE-371班機前往大陸地區之澳門再轉進珠海地區藏匿，
    並與吳文通會合，於藏匿期間，吳文通指示乙○○多次撥打
    電話至黃清亮家欲向其家屬勒贖2千萬元，亦因電話號碼錯
    誤均無人接聽，乙○○隨即於當日下午撥打電話告知丙○○
    ，丙○○表示由其負責處理，丙○○隨即多次撥打電話至黃
    清亮家中，亦因電話號碼錯誤無人接聽而無法得逞，丙○○
    乃聯絡戊○○欲瞭解狀況，戊○○因知黃清亮家屬已報警處
    理，轉知丙○○事情很棘手即未再聯絡。嗣於93年6月20日7
    時20分許，前開中山立體停車場之員工劉陳素惠，於巡視立
    體停車場時，因藍色廂型車發出異味，旋即報警處理，因而
    發現黃清亮之屍體，並扣得如附表一所示之物，新聞及報紙
    媒體並陸續報導本案相關訊息，丙○○見發現黃清亮屍體一
    事，心生恐慌，旋於翌日即93年6月21日搭機至大陸地區躲
    藏。於逃亡期間，依媒體報導內容認警方未發現其涉案，於
    同年7月6日搭機返臺，嗣乙○○見丙○○返臺已近2個月，
    均未遭警方查獲，亦認警方未發現其涉案，於93年9月2日搭
    機返臺，惟警方早已查悉彼等涉案，並知悉乙○○即將返臺
    ，隨即於同年9月2日13時50分許，先在台北縣板橋市○○路
    ○段266巷1號丙○○住處前查獲子○○，再持搜索票於同日
    14時許，帶同子○○前往其台北縣板橋市○○路○段32號3樓
    住處，扣得其所有非供前開擄人勒贖所用之如附表三所示之
    物；又於同日14時許，在台北縣板橋市○○路○段226巷1號3
    樓丙○○住處逮捕丙○○；另於同日16時45分許，在桃園中
    正國際機場入境大廳，逮捕甫自大陸地區搭機返臺之乙○○
    ，並扣得如附表二所示之物。
二、丙○○明知可發射子彈具有殺傷力之各式槍砲及槍砲之主要
    組成零件，屬槍砲彈藥刀械管制條例管制之違禁物，非經中
    央主管機關許可，不得製造、持有，竟基於將玩具手槍改製
    為可發射子彈具有殺傷力之手槍之犯意，於93年9月2日為警
    查獲前之不詳時間，在台北縣板橋市之某模型店，購入不具
    殺傷力之仿WALTHER廠PPK/S型半自動手槍製造之玩具手槍1
    支（含彈匣1個），並由某姓名年籍不詳之成年友人提供屬
    其他各式槍砲主要組成零件之土造金屬槍管1支，在台北縣
    板橋市○○路○段226巷1號3樓住家樓下倉庫，使用不詳工具
    （未扣案，已經丙○○丟棄而滅失）磨平前開土造金屬槍管
    後，取出玩具手槍內之塑膠槍管，換裝磨過之土造金屬槍管
    ，未經許可而製造完成具殺傷力之改造8釐米手槍1支（含彈
    匣1個，槍枝管制編號0000000000），並將之藏置於上址住
    處內而持有之，嗣經警於93年9月2日14時許，持搜索票在上
    址查獲並扣得如附表四所示之上開改造八釐米手槍1支及不
    具殺傷力之土造子彈4顆（其中1顆已經鑑驗試射用罄）。
三、案經黃清亮之妹辛○○、癸○○、壬○○及車主丁○○訴由
    台北縣政府警察局新莊分局報請臺灣板橋地方法院檢察署檢
    察官偵查起訴。
    理  由
壹、程序部分：
一、按被告以外之人於偵查中向檢察官所為之陳述，除顯有不可
    信之情況者外，得為證據，刑事訴訟法第159條之1第2項定
    有明文。查被告丙○○、乙○○、子○○於檢察官偵查中具
    結而為之證言，並無證據足認其等3人於偵查時之證述，有
    何違法取供或顯不可信之情況，依上開規定被告3人於檢察
    官偵查中之證言有證據能力。
二、按被告以外之人於檢察事務官、司法警察官或司法警察調查
    中所為之陳述，與審判中不符時，其先前之陳述具有較可信
    之特別情況，且為證明犯罪事實存否所必要者，得為證據，
    刑事訴訟法第159條之2亦有明文。查證人即共同被告丙○○
    、乙○○、子○○於警詢時所為供述，與其等之後於偵查中
    具結之證言，經核大致相符，復於法務部法醫研究所鑑定書
    之鑑定內容互核一致，且被告丙○○、乙○○、子○○分別
    於原審及本院準備程序、審理時，均供述警詢筆錄係基於自
    由陳述，堪認證人即被告丙○○、乙○○、子○○於警詢時
    所供稱之犯案情節，極具可信性，且為證明犯罪事實存在所
    必要，揆諸前開說明，足認此部分警詢時之供述，同具證據
    能力。
三、按被告以外之人於審判外之言詞或書面陳述，除法律有規定
    者外，不得作為證據，刑事訴訟法第159條固有明文。惟被
    告以外之人於審判外之陳述，雖不符同法第159條之1至之4
    之規定，而經當事人於審判程序同意作為證據，法院審酌該
    言詞陳述或書面陳述作成時之情況，認為適當者，亦得為證
    據。又當事人、代理人或辯護人於法院調查證據時，知有第
    159條第1項不得為證據之情形，而未於言詞辯論終結前聲明
    異議者，視為有前項之同意，亦為同法第159條之5所明文規
    定。查證人即共同被告子○○（就被告丙○○、乙○○而言
    ，性質上為證人）、丙○○（就被告乙○○而言，性質上為
    證人）、乙○○（就被告丙○○而言，性質上為證人）於警
    詢、偵查中經具結之供述，及其餘證人葉紅桃（被害人黃清
    亮鄰居）、高俐陵（早餐店老闆）、廖秋黃（超商店員）、
    劉國忠（被害人黃清亮住處所在之里長）、劉陳素惠（中山
    立體停車場員工）於警詢時所為之陳述，固均為審判外之陳
    述而屬傳聞證據，然被告3人及其辯護人就前開證人於審判
    外之陳述，分別於本院準備程序、審判期日訊問時皆表示不
    爭執其證據能力，迄本院言詞辯論終結前亦均未聲明異議（
    本院94年12月12日準備程序筆錄、94年12月14日準備程序筆
    錄、94年12月19日準備程序筆錄、95年3月21日審判筆錄）
    ，復經本院審酌其陳述作成時之情況，核無違法取證及證明
    力明顯過低之瑕疵，且為證明犯罪事實存否所必要，亦認以
    之作為證據為適當，故依前開規定，上開證人於警詢時之陳
    述，均得為證據。
四、卷內所附之文書證據及扣案證物，並無證據證明係公務員違
    背法定程序所取得，復經被告等及其辯護人於本院訊問時表
    示不爭執其證據能力，迄本院言詞辯論終結前，復未聲明異
    議，並查無顯不可信及不得作為證據之情形，則依刑事訴訟
    法第159條之4、第159條之5之規定，均認有證據能力。
五、被告乙○○經合法傳喚，無正當理由不到庭，爰不待其陳述
    ，逕行判決。
貳、實體部分：
一、被告乙○○於本院準備程序坦承擄人勒贖之犯行，惟辯稱其
    並無殺被害人黃清亮之犯意，而主謀係吳文通及戊○○，其
    只是被利用犯罪等語；被告丙○○坦承有擄人勒贖之犯行，
    惟辯稱並未故意殺被害人，不知塞手套會致被害人於死，其
    下車時被害人還哼啊出聲，本案尚有員警戊○○共同參與，
    查扣之槍枝並非其所改造，而係友人李建中所交付，其並未
    改造槍枝等語；被告子○○坦承與被告乙○○、丙○○共同
    竊取廂型車，其並竊取車牌，惟辯稱：吳文通只告知要處理
    債務問題，其並不知要擄人勒贖，雖與乙○○至被害人住處
    附近2次，並不知乙○○係在勘查地形，擄走被害人之過程
    ，其只負責開車，駕駛座與後車廂間有浴巾阻隔，不知丙○○、乙○○在後車廂之作為等語。
二、擄人勒贖因而致人於死部分：
    經查：
１、(1)被告乙○○供述並證稱：綽號「老猴」、「阿通」之吳
    文通，於案發前1、2個月，曾多次在其住處、丙○○板橋住
    家等處，提起很瞭解被害人，被害人租金月入1、2百萬元，
    抓被害人至少可以拿到1、2千萬元，在場尚有丙○○、子○○。曾經與吳文通、丙○○、子○○要一起去公園找戊○○
    ，但吳文通表示戊○○不想一次見那麼多人，沒見過戊○○
    ，但有聽吳文通與戊○○打電話。當時其因欠人家1百多萬
    元缺錢，吳文通表示可分錢遂答應參與擄人，提議後吳文通
    即不定時地提供3至5千元，第一次係購買手套、膠帶，並陸
    續提供資金，供其等花用。其有開ZG-4802號車去新莊市○○街、碧江街等處勘查地形，子○○2次陪其前去，其用自
    備鐮刀割斷被害人住處附近監視器電線。在案發前幾天，吳
    文通在丙○○家告訴其與丙○○、子○○決定綁被害人，綁
    被害人之目的係要勒贖錢財，作案前一天吳文通打電話到丙○○家，當時其與丙○○、子○○均在場，吳文通要其等隔
    天作案。93年6月16日早上6、7時許，其聯絡丙○○、子○○出門，即搭乘計程車至武前街吃早餐，等待丙○○、子○○，8時25分許有到新莊市○○路457號之7-11便利商店2次
    購買小瓶瞬間膠，湮滅指紋之用，約9時許，子○○、丙○○駕駛ZG-4802號車前來，迴轉停車在被害人家門前，其即
    去按被害人家之門鈴，鐵門打開，假裝購買東西進入，伺機
    勒住被害人，但遭被害人推倒，被害人即往外跑叫喊「搶劫
    」，丙○○打開車門，其順勢將被害人推入車內，子○○立
    即將車子開走，丙○○在車上接應被推上車之被害人，其壓
    控制死者上半身，丙○○則以黑色膠帶綑綁被害人腳部，2
    人再合力綑綁被害人雙手於後，因被害人呼叫，其原本認為
    以皮帶勒住被害人嘴巴，會比較快讓被害人不叫，但沒效果
    ，因吳文通曾說要塞手套，即脫下手套塞入被害人嘴巴，然
    後以膠帶封住被害人眼晴、嘴巴，留鼻孔呼吸道，將被害人
    固定在後排椅腳腳架，再用其所繫之皮帶綑綁被害人腳部，
    在綑綁被害人期間，因被害人拼命掙扎，其與丙○○有毆打
    被害人。丙○○、子○○在「思源釣蝦場」下車，其將車開
    往五股工業區○○○○○道，往蘆洲疏洪道下堤防走蘆洲中
    興路接中山一路進入得勝街立體停車場停車，當初其與吳文
    通、丙○○、子○○因怕犯行遭發現，事先決定將被害人放
    在該停車場。擄走被害人後，其於同日約10至11時許，在桃
    園中正機場大廳公用電話打電話給被害人家屬2、3次，目的
    是要勒贖錢財，但沒有人接聽，之前吳文通有時說要勒贖1
    千萬元，有時說要勒贖2千萬元，其抵達大陸珠海地區後，
    吳文通叫其打2至3次給被害人家屬要2千萬元，但電話仍然
    沒人接聽，其聯絡丙○○表示被害人家中無人接聽電話，丙○○表示他會處理，後來之情形其即不知，其承認擄人勒贖
    ，但不是要殺被害人，子○○自始至終均知要綁被害人並向
    其家屬要錢，吳文通有提「阿春」，亦曾聽吳文通與「阿春
    」通電話，但其未見過「阿春」，有一次要去見「阿春」，
    但「阿春」只同意讓丙○○見他等語（偵查卷（一）第10頁
    、第11頁、第13頁、第17頁、第21頁、第22頁、偵查卷（二
    ）第171頁至第178頁背面、偵查卷（三）第270頁至第273頁
    、原審卷（二）第141頁至第150頁）；(2)被告丙○○供述
    並證稱：吳文通說戊○○告訴他，被害人很有錢，乃以被害
    人為作案對象。係戊○○先找吳文通謀議，吳文通才找伊，
    其再找乙○○、子○○一起作案。戊○○均經由吳文通居中
    聯絡傳遞訊息，通常是其與吳文通、子○○、乙○○4人在
    其板橋市○○路家中謀議。約案發前1個月，由吳文通負責
    籌劃綁架被害人，其與乙○○、子○○負責綁人，戊○○負
    責作案後至被害人家打探消息，提供警方調查方向並拿取贖
    款，並由吳文通先前往大陸廈門提供匯款帳戶，係預備戊○○無法自被害人家屬取得贖款時，改以匯款方式供被害人家
    屬匯款。謀議時即決定將被害人放到停車場，子○○、乙○○均知要勒索錢財。案發前約1週其去板橋市○○路水電材
    料行買膠帶，吳文通並拿錢給其去台北市○○街買2個門號
    易付卡，又交T型工具給其與乙○○、子○○3人，至台北縣
    中和市○○道北二高橋下竊取車號HB-7786號藍色廂型車，
    得手後，子○○將該車駛往乙○○住家附近之空地停放，其
    等4人並決定將廂型車之第2排座椅拆除以利綁人。作案前約
    2、3天前某日下午3時許，其與吳文通及戊○○3人，在新莊
    市棒球場門口討論作案過程，吳文通告知戊○○近日即將著
    手擄人勒贖，要戊○○留意電話。之後其與吳文通、乙○○
    及子○○等前往其台北縣板橋市○○路○段226巷1號3樓之住
    處，一起商討擄人分工事宜，吳文通認子○○右手受傷不宜
    負責押人，乃決定由子○○負責駕車，乙○○身材較為壯碩
    ，負責押人上車，其在車上接應乙○○，並與乙○○綑綁人
    質，隔日即93年6月14日，吳文通前往大陸地區廈門，安排
    銀行帳戶以供擄人後之匯款取贖之用，並於6月15日晚上打
    電話要其3人隔日擄人，其先由子○○將其所有之轎車停放
    至「思源釣蝦場」之停車場，因其與子○○要先在該處下車
    。同年6月16日早晨，乙○○先到現場，8時許其及子○○接
    獲乙○○的電話，子○○即開廂型車載其一起到現場，停車
    在被害人家門前，由乙○○去按電鈴，被害人開門，之後子
    ○○說被害人撞倒乙○○，其聽到聲音打開車門，乙○○見
    其開門，就順勢將被害人推上車，其立即將被害人的腳拉上
    車並關上車門，乙○○就由被害人背後抱住被害人，以雙腳
    挾住被害人雙腳，由其以黑色膠帶綑綁死者雙腳，然後和乙○○一起把死者翻身趴下，由其壓住被害人雙腳，乙○○再
    以黑色膠帶反綁被害人的雙手，然後其用膠帶綑綁被害人雙
    眼，乙○○脫掉手套塞住死者嘴巴防止他呼救，然後其與乙○○合力將被害人翻過第3排座椅，其以黑色膠帶將被害人
    雙手及雙腳捆綁於第3排座椅兩邊椅腳上，而被害人之褲子
    因其掙扎致被其脫下，其間其與乙○○，因被害人反抗均有
    打被害人。後來子○○將車子開到「思源釣蝦場」旁之巷子
    ，其與子○○先下車，至「思源釣蝦場」停車場開車並將綁
    架被害人用之行動電話SIM卡及手機、頭套、手套、膠帶棄
    置在五股鄉○○道排水溝。乙○○則將車開往蘆洲中山立體
    停車場。之後乙○○依計畫出國，因他被被害人看見，而其
    有戴頭套不用出國，其是新聞報導被害人死亡，隔天才出國
    。犯案過程係其與吳文通、乙○○、子○○商談決定的，綁
    被害人目的是要勒索錢財，之前吳文通曾經說過要勒贖5百
    萬元至1千萬元或2千萬元，乙○○在大陸打電話給伊表示吳
    文通有叫其打電話給被害人家屬要2千萬元，但打不通，事
    後其有用事先購買之易付卡行動電話門號及公用電話，打電
    話向其家屬勒贖錢財，但是電話有通卻沒人接等語（偵查卷
    （一）第28頁至第35頁、偵查卷（二）第163頁至第170 頁
    背面、第179頁正、背面、偵查卷（三）第8頁至第10頁、第
    271頁至第273頁、原審卷（一）第109頁、原審卷（二）第
    102頁至第113頁、第118頁、第119頁、第124頁、第126頁、
    第128頁）。被告子○○亦供述：本案係吳文通主導，吳文
    通曾經約其與乙○○、丙○○在中港路旁之公園要一起去找
    戊○○，但後來吳文通表示戊○○不想見那麼多人，故其與
    乙○○留在公園等待。93年5月底、6月初，由乙○○開車載
    其前往被害人黃清亮住處「勘查地形」2次，第2次待了半個
    小時，乙○○表示被害人不在，廂型車係其與乙○○、丙○○去偷的，車牌係案發當天其在大漢橋下以梅花板手偷的，
    吳文通有交待案發當天接丙○○後等乙○○之電話，約8時
    10分許，乙○○打電話叫其等開車至武前街，至武前街乙○○要其將車迴轉停在被害人家門口，被害人被押入車後，乙○○即稱趕快開車，到了中山路與思源路口，其與丙○○先
    下車開丙○○停在該處之車，該車係6月15日晚上，由其先
    駛至該處停放，以備隔日抓到人，其與丙○○在該處先下車
    ，然後丙○○載其一起去丟作案的東西，乙○○則載被害人
    至蘆洲中山停車塔，當初吳文通表示如果押到被害人有要到
    錢，會給其20萬元，後來看新聞才知被害人死亡等語（偵查
    卷（一）第42頁、偵卷（二）第160頁背面、第161頁、第
    179頁背面、原審卷（二）第185頁、第186頁、第196頁、第
    197頁、第200頁、第201頁、第202頁、第206頁、第207頁、
    本院95年3月21日審判筆錄）。互核被告乙○○、丙○○上
    開所述相合，被告子○○所述部分，亦與被告乙○○、丙○○所述一致。
２、被害人之屍體，於93年6月20日，在台北縣蘆洲市○○街107
    號，中山立體停車場第7停車塔2號停車位所停放懸掛車牌
    3T-2607號之藍色廂型車（實際車號HB-7786號）內發現，業
    經停車場員工劉陳素惠證述在卷（偵查卷（一）第110頁背
    面），並經台灣板橋法院檢察署檢察官督同法醫師相驗，製
    有勘驗筆錄2份、驗斷書1份、相驗屍體證明書1紙，且有相
    驗照片8幀附卷足參（93年度相字第781號卷─下稱相驗卷第
    15頁至第17頁、第22頁至第26頁、第31頁至第34頁、第46頁
    ），足徵該屍體為被害人無訛。被害人之死因，經法務部法
    醫研究所鑑定，發現：一、外傷證據：１、嘴部有橫向生前
    膠帶捆綁痕，由右下略向左上，膚色呈蒼白並向後頸形成環
    形生前壓痕，環形寬度約在2.5至4.5公分之間。嘴內有麻布
    手套緊密於喉頭並致懸壅垂扁平變形至向後彎曲。２、雙眼
    眉毛以下至雙頰邊有生前寬約2.5至3公分膠帶捆綁痕，並橫
    向後至雙耳上端及枕頸部。３、雙腳踝離足底15公分處外側
    有生前捆綁壓痕寬約8至10公分，右腳較明顯。４、雙手腕
    離指尖約20公分處，外背側有生前捆綁壓痕。５、頸部有生
    前環頸壓痕寬3.5至6公分（前頸）並漸次消失於後上頸部。
    ６、額頂部帽腱膜上8×5公分出血，頭顱骨無骨折。７、右
    側第4、5肋骨間及左側第5、6、7肋骨間有皮下出血狀。二
    、肉眼及解剖觀察結果：死者為一老年男子，身長165公分
    ，體重約50公斤，胸寬、厚各為40及21公分，外觀體型及營
    養狀況尚可，屍體已呈中度腐敗。瞳孔糢糊放大。背部屍斑
    之壓迫區呈蝴蝶狀分佈，淺而固定，依序檢視如下：１、雙
    眼部、嘴部有生前雙環形捆綁痕（如外傷證據）。切開頭部
    皮膚，皮下有出血（如外傷證據）。２、頸部：咽喉上部原
    有麻布手套異物移除後，氣管內無異物存。３、肋骨有明顯
    外傷狀（見外傷證據）。三、死者死亡經過及對其死因之看
    法：１、死者於失蹤當日似在遭限制行動後50分內即被置於
    箱型車輛後座，頭部之眼口部遭膠帶捆綁、內褲遺失、麻手
    套塞於喉頭深處再外捆膠帶（下寬達2.5公分，上寬達4.5公
    分），手遭反綁、腳捆綁固定於箱型車支架上，皮帶捆在頸
    部。兇嫌似有預謀而尚無章法，推定初時僅限制自由或擬逼
    供時，受害人驚叫，慌忙處置受害人時，有因塞麻手套於口
    喉間、欲封住受害人嘴巴時致死者死亡之可能。全身除悶縊
    及頭頂部敲擊傷外，似均為限制行動之皮肉傷。頸部有環形
    扼頸壓痕，應非生前致命傷。２、由以上死者死亡經過及檢
    驗判明：死者之死亡機轉為呼吸性休克，死亡原因為異物悶
    縊呼吸道窒縊呼吸道，窒息死亡。死亡方式為「他殺」。四
    、鑑定結果：死者黃清亮，因遭綁架、異物悶縊呼吸道窒息
    死亡，死亡方式為「他殺」等情，有該所93年9月10日法醫
    理字第0930002292號函暨附件（93）法醫所醫鑑字第0933號
    鑑定書1份在卷可稽（相驗卷第36至45頁）。依上開鑑定報
    告及卷附照片，關於被害人有非致命之環形扼頸壓痕、嘴內
    有麻布手套緊密於喉頭、眼部、嘴部環形綑綁痕、手遭反綁
    、肋骨外傷、額頂部出血、腳綑綁固定於箱型車支架上，懸
    掛被害人頸部之皮帶、皮肉傷等情，核與被告乙○○前開所
    述自後勒住被害人頸部，及被告乙○○、丙○○所述以黑色
    膠帶綑綁被害人手腳，因被害人呼救以皮帶勒住被害人嘴巴
    但無效果，改以手套塞入被害人嘴巴，毆打被害人頭、胸、
    腹，以膠帶綑綁被害人之眼、嘴等情，互核相符。
３、原審函詢法務部法醫研究所再次鑑定有關被害人之確實死亡
    時間，經該所鑑定認：１、死者黃清亮約於93年6月16日上
    午9時，在住家3樓因聽到鈴聲就下去，似有聽到「搶劫」及
    車子搖晃等遭綁架之跡象。２、乘載死者黃清亮之車輛似於
    當日（即遭劫持後約50分鐘），93年6月16日9時58分駛入蘆
    洲市○○街107號立體停車場，並於93年6月20日遭人發現。
    ３、死者解剖時有嚴重死後腐敗現象，惟嘴部有橫向膠帶捆
    綁痕，嘴內有麻布手套緊密於喉頭並致懸壅垂扁平變形致向
    後彎曲。眼臉並有多樣膠帶捆綁痕並橫向後至雙耳上端及枕
    頸部。４、由死者遭綁限制行動於車箱內，似有車子搖晃之
    資料，研判死者於93年6月16日9時許初時應有強力抵抗，惟
    由死者遭膠帶封嘴及麻布手套深入喉頭為極粗糙之手法，且
    極易造成受害者於3至5分鐘內死亡。有該所94年3月23日法
    醫理字第0940000212號函暨附件法醫所（94）醫鑑字第0107
    號法醫文書審查鑑定書1份存卷可參（原審卷（一）第192頁
    至第196頁），足見被害人之死因，為異物悶縊呼吸道窒息
    死亡，死亡時間係被害人遭膠帶封嘴及遭塞入之麻布手套深
    入喉頭後約3至5分鐘內死亡，應堪認定。至上開鑑定報告，
    研判死者確實死亡時間研判為93年6月16日9時10分鐘許，惟
    依上開被告乙○○、丙○○所述，並非被害人被推上車，其
    等立即以手套塞入被害人之口內，而係先壓制被害人之抵抗
    ，綑綁被害人手、腳，之後因被害人喊叫以被害人之皮帶勒
    住被害人口部仍無效果，始改塞手套，其間經過之時間因被
    害人反抗之程度，及被告等人綑綁時間之快慢，洵無法確認
    被害人之死亡時間為9時10分，但可確定被害人應係經塞入
    手套後3至5分鐘內死亡。被告乙○○稱至停車場被害人尚活
    著，並無可取。而被告丙○○辯稱其與被告子○○下車時，
    被害人仍有出聲，惟以被害人被塞手套深入喉頭，並外封膠
    帶，豈可能出聲，被告丙○○所述，並不可取。
４、上開廂型車經採證結果，車輛編號4右側車門旁腳墊煙蒂
    DNA-STR型別，與被告丙○○相符；車輛編號15-1方向盤左
    側擦拭棉棒DNA-STR型別，與被告乙○○相符；垃圾桶編號
    42煙蒂之DNA-STR型別，與被告子○○相符，有內政部警政
    署刑事警察局鑑驗書可稽（偵查卷（三）第62頁），確證被
    告3人所述以該廂型車擄走被害人屬實。
５、(1)被告乙○○、丙○○、子○○自白為擄人而竊取車牌號
    碼HB-7786號藍色廂型車，子○○並於案發當天竊取3T-2607
    號車牌懸掛在廂型車上，掩人耳目，分別有HB-778 6號車之
    車主丁○○，3T-2607號車主黃順隆及使用人庚○○證述在
    卷（偵查卷（一）第66頁至第67頁背面、第107頁至第109頁
    、第62頁至第64頁）、HB-7786號及3T-2607號車籍作業查詢
    認可資料（偵查卷（三）第180頁、第181頁）、贓物認領保
    管單（偵查卷（三）第36頁）在卷可參；(2)被告乙○○於
    作案前前往剪斷被害人住處附近之監視器線路，亦經被害人
    住處之里長劉國忠證述明確（偵查卷（一）第98頁至第104
    頁），並有被告乙○○於93年6月12日於新莊市○○街4巷內
    經監視器攝得之翻拍照片可稽（偵查卷（一）第122 頁）；
    (3)93年6月16日被告乙○○先至被害人住處監看，並在被害
    人家對面之早餐店購買早餐，業經早餐店老闆高俐陵證述在
    卷（偵查卷（一）第95頁至第96頁背面），並有被告乙○○
    經監視器攝得之翻拍照片在卷可參（偵查卷（一）第131頁
    、第132頁）；被告乙○○於同日早上在被害人住處附近超
    商購買瞬間膠，亦經超商店員廖秋黃證述在卷（偵查卷（一
    ）第97頁正、背面），並有監視器之翻拍照片在卷可考（偵
    查卷（一）第133頁、第136頁、第149頁、第150頁）；(4)9
    3年6月16日9時許，被告子○○駕駛改懸掛3T-2607號藍色廂
    型車搭載被告丙○○進、出新莊市○○街4巷，亦有監視器
    之翻拍照片在卷（偵查卷（一）第120頁、第124頁）；(5)
    93年6月16日上午9時58分許，被告乙○○駕駛前開廂型車搭
    載被害人至蘆洲市中山立體停車場停放，亦有停車收費憑證
    卡影本（93年度他字第4249號卷─下稱他字卷第116頁）及
    被告於停車塔附近經攝得之照片（偵查卷（一）第137頁至
    第142頁、第148頁）在卷可按；(6)綜上各情，亦與被告3人
    上開供述相合。
６、檢察官上訴指被告3人擄人勒贖故意殺被害人，惟被告3人均
    否認有故意殺害被害人。按刑法上之間接故意（不確定故意
    ）與加重結果犯之區別，在於間接故意對犯罪事實之發生，
    客觀上有預見之可能，主觀上亦有預見（不違背其本意），
    加重結果犯則對加重結果之發生，客觀上雖有預見之可能，
    但主觀上並未預見，其概念兩不相同。又殺人罪之成立，須
    於實施殺害時，即具有戕害他人生命之故意，始足當之。而
    殺人罪與傷害致人於死罪之區別，以有無殺意為斷，欲判斷
    其主觀犯意，應就一切證據，詳查審認，舉凡犯罪動機、案
    發情境、兇器種類、行兇過程、傷害部位、傷痕多寡、傷勢
    輕重、犯後態度等一切情狀，本於經驗及論理法則，綜合判
    斷，為認定之標準。有最高法院94年度台上字第580號判決
    可參。經查：(1)依上開法務部法醫研究所之鑑定書，指「
    兇嫌似有預謀而尚無章法，推定初時僅限制自由或擬逼供時
    ，受害人驚叫，慌忙處置受害人時，因塞麻手套於口喉間、
    欲封住受害人嘴巴時致死之可能」（相驗卷第44頁），依鑑
    定報告所研判之死因，認為被告等之手段無章法，可能欲阻
    止被害人喊叫，塞麻布手套欲封住被害人之嘴巴所造成，核
    與被告乙○○前開所述，認為欲阻止被害人喊叫，其個人原
    先認為以皮帶勒住被害人之嘴部會比較快但卻無效，改以當
    初謀議之手套塞入被害人嘴內，如果被告等有殺害被害人之
    故意，則於被害人被推入車內時即加以勒斃，即無捆綁被害
    人手腳或設法防止被害人喊叫以皮帶勒嘴或塞手套之必要。
    (2) 被告乙○○、丙○○雖將手套置入被害人之嘴，並以膠
    帶捆綁被害人之嘴巴、眼睛，但並未將被害人之鼻部以膠帶
    封閉，有卷附照片及上開鑑定書可按，如被告等謀議擄人後
    要殺死被害人，豈會未封閉被害人之鼻部阻其呼吸，此外除
    被害人反抗掙扎時，被告乙○○、丙○○除徒手毆打被害人
    外，並未以任何武器對被害人身體致命部位為其他致命之攻
    擊行為。(3)如被告乙○○、丙○○塞手套至被害人之嘴巴
    ，係其等殺害被害人之手段，則其等於塞手套後靜待被害人
    死亡即足，被告乙○○、丙○○何須再將被害人手腳捆綁於
    椅腳，被告乙○○何須再取用自己之皮帶捆綁被害人之腳部
    防止掙脫，此同時可證被告等並無預見以手套塞被害人之嘴
    巴會致被害人於死，並因恐被害人掙脫，而以膠帶將被害人
    手腳固定於椅腳，被告乙○○再以皮帶固定被害人之雙腳。
    (4)被告等人擄走被害人目的，係欲勒贖錢財，而被害人家
    屬惟恐被害人受害，多會要求確定被害人生存始願付款，如
    被告等有致被害人於死之故意，不致於尚未與被害人家屬聯
    繫，未確定取得錢財即先殺害被害人，此與擄人之目的不符
    。(5)綜上，由被告等犯罪之動機、過程、手段顯然被告等
    無殺害被害人之故意，亦無預見被害人會因塞手套致死而故
    意使其發生之主觀犯意。被告3人及吳文通雖無殺人之故意
    ，然以物置入嘴避免被害人喊叫，有致被害人呼吸道遭阻塞
    之危險，縱未封閉鼻部，亦會致生無法呼吸窒息之結果，此
    為一般人客觀上所能預見。況在被害人極力掙扎、抗拒，被
    告等作案倉促、緊張之狀態下，將麻布手套塞入嘴內，施力
    難以控制，再以膠帶封住嘴巴，加以被害人欲出聲呼救及自
    然吞嚥口水之反射動作下，因嘴巴遭封住，無法吐出塞入之
    手套，將造成該塞入之手套因而深入喉頭深部而阻塞呼吸道
    ，極易於短時間內造成窒息死亡之結果，被告3人及共犯吳
    文通在客觀上有預見之可能性，惟被告3人執行擄人過程係
    處於急促完成，手法粗糙，欠缺足夠之時間與清晰之理智判
    斷，加以被告3人並無欲致被害人於死之犯意，業如前述，
    是發生被害人死亡之結果，實非被告期待其發生，自不宜以
    所生被害人死亡之結果，即認被告等有殺人之故意或未必故
    意。惟被告等之行為，既發生被害人死亡之結果，被告仍應
    就此死亡之加重結果負責。
７、被告子○○辯稱：不知要擄人勒贖，僅知吳文通要討債云云
    。惟查：(1)被告丙○○證稱：當時其與吳文通、乙○○、
    子○○一起謀議，是4人決定要將被害人放在停車塔，子○○當時無意見，子○○知道綁被害人目的是要錢，亦知道其
    之後有打電話到被害人家等語（偵查卷（一）第165頁背面
    、第166頁正、背面、第169頁正、背面、第170頁、原審卷
    （二）第125頁）；被告乙○○亦證稱：其與吳文通、丙○○、子○○一起謀議綁被害人，目的是要向被害人之家屬要
    錢，子○○亦知綁被害人之目的是要錢，其至被害人住處勘
    查週遭環境，子○○亦與其一起去2次，廂型車是其與子○○、丙○○一起去偷的，亦是4人決定要將被害人放在停車
    塔，4人於案發前即知要以膠帶綁被害人手、腳、眼、口等
    語（偵查卷（一）第171頁正、背面、第172頁、第174頁、
    第176頁、第177頁背面、第178頁、第179頁正、背面）。由
    被告乙○○、丙○○所述被告子○○係一起謀議綁架被害人
    ，並知悉要勒贖錢財。(2)又承前被告乙○○、丙○○所述
    ，被告子○○與被告乙○○、丙○○3人一起竊取載運被害
    人之藍色廂型車，被告子○○並竊取車牌懸掛在該廂型車上
    ，如被告子○○僅知要討債，而非擄人勒贖，其又何須竊取
    車牌改懸掛在廂型車上？(3)又被告子○○曾與被告乙○○
    至被害人住處附近瞭解環境，而作案當天係被告子○○載被
    告丙○○到被害人之住處，擄走被害人亦係被告子○○駕車
    離開現場，如子○○僅知單純討債，何須陪同被告乙○○2
    次前往，如其不知係擄人勒贖，不預先瞭解行進路線，如何
    配合被告乙○○、丙○○當天之擄人行動？何況，要債何以
    未向被害人表明要債之意及債權金額，即將被害人綁走，顯
    非要債之手段，所辯不合情理。(4)被告子○○辯稱：被告
    丙○○、乙○○、吳文通在謀議時，在丙○○家以使用者
    QOO0803之帳號登入華義國際數位娛樂股份有限公司（下稱
    華義公司）之「天下無雙」線上遊戲，並不知謀議內容云云
    ，不惟其所辯與被告乙○○、丙○○前開證述一起謀議情節
    不合，且依華義公司95年1月13日95011302號函覆，並無「
    QOO0803」之帳號登錄華義公司會員檔案，有華義公司函件
    附本院卷可稽，被告子○○所辯，尚不可採；被告子○○另
    辯稱：廂型車有一條浴巾擋住後車廂，其不知被告乙○○、
    丙○○如何捆綁被害人云云，惟被告林欽、丙○○證述如何
    擄走被害人是4人一起謀議，已如前述，被告子○○不可諉
    為不知，又車廂內並未查扣浴巾，亦有證物清單可稽（偵查
    卷（一）第156頁、第157頁），是被告子○○所辯，並不可
    採。(5)綜上，被告子○○既參與謀議，並一起竊取載運被
    害人之廂型車及車牌，復搭載被告丙○○至被害人住處，並
    駕車將被害人載走，被告子○○辯稱其不知係擄人勒贖云云
    ，實不足採。
８、被告3人均指尚有台北縣政府警察局新莊分局員警戊○○涉
    案，負責當內應，打探消息，提供警方調查方向，以利取得
    贖款。證人戊○○到庭證稱不認識被告等人，僅認識吳文通
    、被害人等語（本院95年3月21日審判筆錄），經查：
    (1)本案共犯吳文通業經自殺身亡，有台灣台南地方法院檢
    察署相驗屍體證明書在卷可按（偵查卷（三）第235頁），
    吳文通生前留有一份陳情書（偵查卷（三）第234頁），該
    份陳情書據證人即吳文通之同居人莊曉菁證稱：其去認屍時
    看到陳情書（經原審提示偵查卷（三）第234頁），是吳文
    通之字跡等語（原審卷（二）第85頁），該紙吳文通之陳情
    書記載：「您好揭弊中心，我有找過社會追擊令的宋組長，
    但無效，就像前天桃園一位學生被綁要求5000萬元是新莊一
    位退休員警所主使的案件一樣，新莊中港派出所裡面有位員
    警叫阿春（名字尾叫春），他也主使了一件相模似的案子，
    他是主謀，但後來卻配合專案小組緝兇真是奇怪，這是否因
    為官官相護還是那個原因，您能查明嗎，還是有何單位能確
    知其中真象，此事件是新莊聞人黃清亮事件」，依吳文通之
    上開陳情書，指新莊分局中港派出所之員警「阿春」（名字
    之字尾為春者）涉嫌被害人之綁票案，而證人戊○○當時係
    新莊分局中港派出所之員警，並坦承認識吳文通。(2)被告
    丙○○於93年9月2日14時許，在台北縣板橋市○○路○段226
    巷1號3樓被警逮捕後，第1次之警詢筆錄即指參與犯罪者除
    吳文通、乙○○、子○○之外，尚有「警察人員阿春」共5
    人等語（偵查卷（一）第24頁）；於第2次警詢筆錄復稱：
    「阿春」擔任內應工作，負責其等作案後前往被害人家探聽
    消息，提供警方偵辦方向，並負責向被害人拿贖款，吳文通
    在作案前先前往大陸廈門提供銀行帳戶供被害人家屬匯款，
    是預備「阿春」無法向被害人家屬拿取贖款時，改以匯款方
    式拿取贖款。作案前5人並未一起開過會，一般均是其與吳
    文通、子○○、乙○○4人討論，但在作案前2天或3天下午
    ，其與吳文通、「阿春」約在新莊市棒球場門口討論作案過
    程，並告訴「阿春」即將動手犯案，要「阿春」作好內應工
    作，「阿春」則囑託一定要綁被害人，不要綁家屬，因被害
    人比較有錢也比較好辦事，但將被害人放在蘆洲市中山立體
    停車場，我們均知道，「阿春」不知道等語（偵查卷（一）
    第28頁、第31頁、第32頁）；於第3次警詢筆錄稱：「阿春
    」與被害人及被害人家屬熟識，吳文通表示「阿春」是警察
    ，與被害人及其家屬很熟，其與「阿春」喝過3次酒，去過
    「阿春」家3次，在犯案前幾天下午，與吳文通在新莊棒球
    場消防隊門口旁邊告知「阿春」犯案之事情，當時「阿春」
    穿著警察制服，還有帶槍及騎警用摩托車，並指認戊○○之
    照片（經提供43位中港派出所員警照片A4紙張12張，指認第
    12 張第4位）等語（偵查卷（三）第9頁、第10頁），並有
    被告丙○○指認戊○○之照片可稽（偵查卷（三）第58頁）
    ，被告丙○○於警詢時指認中港派出所之員警確實係證人戊○○，而被告丙○○自警詢時起即指證人戊○○涉案，並輕
    易地在43名中港派出所員警之照片中無訛地指出證人戊○○
    ，若證人戊○○與被告丙○○不相識，被告丙○○如何能明
    確指認證人戊○○。(3)被告丙○○稱於作案之前2、3日下
    午與戊○○、吳文通約在新莊棒球場踫面討論作案之事，吳
    文通於作案前一天（即93年6月15日）打電話來指示隔日（
    即93 年6月16日）作案等情，誠如上述，經查依吳文通之入
    出境紀錄（附本院卷），吳文通於93年6月14日（作案前2日
    ）自金門出境，同年月25日復由金門入境，可知丙○○所指
    與吳文通、戊○○作案前會面之時間，應係93年6月13日（
    作案前3日）下午，因作案前2日即6月14日吳文通已自金門
    出境，不可能會面。又依新莊分局中港派出所93年6月份之
    勤務分配表及員警出入及領用槍彈無線電登記簿所載，93
    年6月13日證人戊○○於該日下午4時起，執行防搶防竊巡邏
    ，係執行「棒球場」售票口安全秩序維護兼取締黃牛票兼機
    動服務所，該日證人戊○○亦以「球場勤務」為由領用槍枝
    、無線電，有台北縣政府警察局新莊分局94年12月27日北縣
    警新刑字第0940044199號函檢附之新莊分局中港派出所45人
    勤務分配表暨台北縣政府警察局員警出入及領用槍彈無線電
    登記簿附本院卷可稽，可知被告丙○○指與吳文通、戊○○
    於案發前3日在新莊棒球場附近會面討論作案之時間、地點
    、戊○○當天有配槍，均與戊○○之勤務種類、地點、領用
    槍枝相符，被告丙○○指證人戊○○涉案，並非空言。即
    被告子○○亦稱：案發前3日，在吳文通女友住處樓下的公
    園等戊○○，遲不見戊○○之人影，吳文通即說要打電給戊○○，因戊○○在電話中表示只見吳文通及丙○○，不想見
    其他人，因此吳文通、丙○○表示要去新莊棒球場附近，其
    與乙○○留在公園等，俟吳文通、義庭回，吳文通表示後續
    戊○○會處理等語（原審卷（二）第191頁、本院94年11月
    16日準備程序筆錄第12頁、95年3月21日審判筆錄）。(4)被
    告3人於93年9月2日經警逮捕，依吳文通之同居人莊曉菁證
    稱：93年9月2日晚上7時許，新莊分局員警至其住處要找吳
    文通，當時警察僅說與竊盜案有關，同晚8時許，戊○○即
    至其住處，其問戊○○究竟發生何事，起先戊○○表示明天
    看電視即知，後才說是被害人命案之事，並說一位姓邱的咬
    吳文通及咬他，他說他與姓邱的只吃幾次飯，不知為何姓邱
    的要咬他，要其找出吳文通，同晚12時許，戊○○再度到其
    住處詢問吳文通是否打電話聯絡。同年9月3日，其參加堂妹
    先生之喪禮，戊○○叫其喪禮結束後與他聯絡，至喪禮結束
    其打電話給戊○○，戊○○已在其住處樓下等候，戊○○一
    到其住處即開電視看新聞，並問吳文通之東西放於何處，即
    進去搜東西，並稱晚上一定有檢察官、警察來搜東西，叫其
    將東西丟掉，其拿垃圾袋給戊○○問要丟什麼東西，因戊○○表示要找一個與打火機大小一樣之錄音機，問其有無見過
    ，故其就丟錄音帶，因戊○○表示要幫伊的忙，故聽戊○○
    的話丟掉那些東西等語（原審卷（二）第93頁、第94頁），
    設若證人戊○○未有犯案，何以得知被告3人於93年9月2日
    遭逮捕，同日晚上即前往吳文通與女友同居處要找吳文通，
    隔日復至該處要求吳文通之同居人莊曉菁丟掉錄音資料。(5
    )又證人戊○○使用之行動電話門號係0000000000號，與被
    告丙○○共同發話之對象有行動電話0000000000號，戊○○
    對之發話約15次，丙○○則受話2次，如戊○○完全不認識
    被告丙○○，何以電話復有共同交集之處，是被告丙○○指
    稱其等共同聯絡者係吳文通，並非不可信。(6)綜上，吳文
    通係透過證人戊○○而認識被害人，亦因戊○○而知悉被害
    人之經濟狀況，吳文通於生前「陳情書」記載證人戊○○係
    主謀，被告丙○○指與戊○○負責內應，所述謀議之時間、
    地點亦與客觀之勤務表、領用槍枝證據相符，證人戊○○知
    悉被告等人被捕立即前往吳文通住處，並要求吳文通之同居
    人銷燬錄音資料，顯見戊○○係與吳文通、被告3人共同犯
    罪無訛。(7)雖被告乙○○、丙○○、子○○關於如何擄人
    ，均稱係與吳文通4人一起謀議，戊○○未參與，戊○○不
    知要將被害人放於停車塔，惟據被告丙○○證述戊○○負責
    內應，擄人後打探消息，及員警之偵辦方向等部分，業如前
    述，戊○○本即不須參與擄人細節之謀議，是被告3人均稱
    戊○○未一起謀議如何綁被害人，均係被告3人與吳文通一
    起謀議，實與共犯之分工及事理不違，倘如戊○○未參與擄
    人，吳文通、被告丙○○何須於93年6月13日與戊○○見面
    ，告知即將作案，要戊○○作好內應，顯見戊○○確係與吳
    文通、丙○○有謀議對被害人擄人勒贖。共同正犯之意思聯
    絡，原不以數人間直接發生者為限，即有間接之聯絡者，亦
    包括在內。如甲分別邀約乙、丙犯罪，雖乙、丙間彼此並無
    直接之聯絡，亦無礙於其為共同正犯之成立，有最高法院77
    年度台上字第2135號判例可參，是戊○○，雖未與被告乙○○、子○○有直接之聯絡，仍無礙為共同正犯。(8)又證人
    戊○○僅以共同犯罪之意思，負責打探消息，提供警方調查
    方向，以利取得贖款，係以共同擄人勒贖之犯意聯絡，參與
    構成要件以外之行為，並未參與被告3人與吳文通關於如何
    擄人勒贖之謀議，是戊○○既僅就擄人勒贖部分有犯意聯絡
    ，就擄人勒贖因而致人於死之加重結果，毋庸負責，併此敘
    明。
９、被告乙○○於本院準備程序時辯稱：其停車之後，將停車卡
    貼於停車場附近之佈告欄背面，方便被害人家屬找到停車卡
    ，解救被害人云云。衡諸常情，此係對被告乙○○有利之事
    項，惟被告乙○○於警詢、偵查歷次訊問、原審聲押及第一
    次準備程序時，均未提及此項辯解，至原審第二次準備程序
    時始辯稱：因害怕始未於偵查中提出辯解云云。原審依被告
    乙○○所稱之佈告欄位置，先函詢台北縣政府警察局蘆洲分
    局派員實地勘查，並未發現佈告欄貼有任何停車卡，有前開
    蘆洲分局94年2月2日北縣警蘆刑字第0940002245號函暨附件
    佈告欄照片在卷可參（原審卷（一）第125頁至第131頁）。
    被告乙○○指原審調查之佈告欄有誤，經本院由被告乙○○
    與新莊分局小隊長電話聯繫確定其所指佈告欄之地點，前往
    現場採證，並未發現佈告欄有黏貼停車卡，有採證照片附本
    院卷可稽，被告乙○○亦確認採證照片地點無訛，是尚無法
    為被告等有利之認定。再者，而被告乙○○果真要救被害人
    ，僅需一通電話聯繫警方告知被害人藏置之停車塔，車型、
    車體顏色，尋獲被害人易如反掌折枝，被告乙○○竟不為此
    舉，其上開所辯顯不合理，不足採信。
10、綜上，事證明確，被告3人擄人勒贖致死之犯行，堪以認定
    ，應依法論科。
二、被告丙○○改造可發射子彈具殺傷力槍枝部分：
１、被告丙○○於93年9月2日，經警於其台北縣板橋市○○路○
    段226巷1號3樓搜索，查獲改造手槍1枝及不具殺傷力之子彈
    4顆，有搜索扣押筆錄在卷可按（偵查卷（二）第83頁、第
    84頁），並經被告丙○○坦承在模型店購買槍枝，原來是塑
    膠槍管，在擄人勒贖案案發前約2、3月間，在台北縣板橋市
    ○○路○段226巷1號3樓住處旁之倉庫改造，用銼刀磨買來之
    槍管，改裝成金屬槍管等語（偵查卷（一）第27頁、偵查卷
    （二）第167頁背面、偵查卷（三）第186頁、原審卷（一）
    第24頁、原審卷（二）第122頁、第123頁）。被告辯護人亦
    於原審準備程序陳述被告丙○○承認改造手槍（原審卷（一
    ）第61頁），若被告丙○○未曾坦承改造槍枝，辯護人當不
    致如此陳述，況被告丙○○自始即表示未帶槍去綁架被害人
    ，該槍枝與擄人勒贖無關（偵查卷（一）第27頁）等語，辯
    護人並非不知，以辯護人之專業不致任意為被告承認改造槍
    枝之陳述。被告丙○○嗣於本院改辯稱：未改造手槍，當初
    認為擄人勒贖罪很重，改造手槍會被吸收掉，故隨便說云云
    ，殊不可取。
２、扣案之改造手槍，經送請內政部警政署刑事警察局鑑定：以
    性能檢驗法鑑定結果，認送鑑改造8釐米手槍1枝（槍枝管制
    編號：0000000000），係由仿WALTHER廠PP K/S型半自動手
    槍製造之玩具手槍，換裝土造金屬槍管而成之改造手槍，機
    械性能良好，可擊發適用子彈，認具殺傷力之情，有該局93
    年9月15日刑鑑字第0930182563號槍彈鑑定書1份佐卷可考（
    偵卷（三）第265頁至第267頁），足認被告丙○○前開自白
    換裝槍管改造手槍，與鑑定結果相符。至被告丙○○之辯護
    人雖辯稱：該槍未經實際試射，不足認定有殺傷力云云。然
    查，內政部刑事警察局乃係我國鑑定槍砲彈藥有無殺傷力之
    專業機關，且鑑定方法本有多種，本件經該局鑑識科之專業
    人員依其專業知識決定採取性能檢驗法，並據此鑑定認扣案
    之改造8釐米手槍機械性能良好，可擊發適用之子彈，認具
    殺傷力，自係該局專業人員本於專業知識、經驗所為判斷，
    自堪採信。而辯護人僅以未實際試射為鑑定，即遽謂該手槍
    不能擊發等語，僅係推測之詞，自無足推翻前開具專業性之
    鑑定意見。辯護意旨另以僅改造槍管是否即構成改造槍枝，
    尚非無疑，惟查依內政部86年11月24日（86）臺內警字第
    8670683號公告所揭示之「各類槍砲、彈藥主要組成零件種
    類」，槍管亦屬之，是改造槍管，即屬改造槍枝，被告丙○○此部分所為，係屬改造槍枝。
３、綜上，事證明確，被告丙○○改造槍枝之部分犯行，亦堪認
    定，應依法論科。
三、論罪科刑：
１、事實欄一之部分：核被告丙○○、乙○○、子○○所為，均
    係犯刑法第321條第1項第4款之結夥3人竊盜罪（竊取藍色廂
    型車部分）及刑法第347條第2項之意圖勒贖而擄人因而致人
    於死罪；被告子○○另攜帶梅花扳手行竊（竊取車牌2面部
    分），而梅花扳手係金屬材質，持之攻擊對人之生命、身體
    安全具危險性，其此部分應構成刑法第321條第1項第3款之
    攜帶兇器竊盜罪。另被告3人持以竊取藍色廂型車之T型工具
    ，被告丙○○稱係外觀類似一般之鑰匙之工具，尚難認定是
    兇器，依罪疑唯輕原則，自難認上開T型工具係屬兇器，附
    此敘明。又公訴意旨認被害人之死亡係被告3人基於殺人故
    意所為，惟被告3人無殺害被害人之故意，亦未預見行為會
    導致被害人死亡之結果，尚難認被告3人有殺人之犯意，檢
    察官認被告3人係犯刑法第348條第1項之擄人勒贖而故意殺
    人之罪，尚有未當，惟其社會基本事實同一，爰依法變更起
    訴法條為刑法第347條第2項之意圖勒贖而擄人因而致人於死
    罪。被告子○○所為結夥3人竊盜、攜帶兇器竊盜之犯行，
    時間緊接，觸犯構成要件相同之罪名，顯係基於概括犯意反
    覆為之，為連續犯以一罪論，並論以情節較重之結夥3人竊
    盜罪，並加重其刑。被告3人所犯擄人勒贖因而致人於死、
    結夥3人以上竊盜部分，與已死亡之吳文通，有犯意聯絡及
    行為分擔，均為共同正犯，被告3人及吳文通就擄人勒贖部
    分，與戊○○有犯意聯絡，為共同正犯。再被告3人所犯之
    結夥3人以上竊盜、意圖勒贖而擄人因而致人於死，2罪間有
    方法、目的之牽連關係，應從較重之意圖勒贖而擄人因而致
    人於死罪處斷。
２、被告丙○○事實欄二部分，所為係犯行為時修正前槍砲彈藥
    刀械管制條例第11條第1項之製造可發射子彈具有殺傷力之
    槍枝罪。惟被告丙○○行為後，槍砲彈藥刀械管制條例業經
    修正公布，並於94年1月28日生效，修正前槍砲彈藥刀械管
    制條例第11 條第1項，其法定刑為「5年以上有期徒刑，併
    科新臺幣1千萬元以下罰金」，而修正後之槍砲彈藥刀械管
    制條例則刪除舊法第11條，並於修正後槍砲彈藥刀械管制條
    例第8條第1項規定：未經許可，製造、販賣或運輸鋼筆槍、
    瓦斯槍、麻醉槍、獵槍、空氣槍或「第4條第1項第1款所定
    其他可發射金屬或子彈具有殺傷力之各式槍砲者」，處「無
    期徒刑或5年以上有期徒刑，併科新臺幣1千萬元以下罰金」
    ，經比較新舊法結果，以修正前槍砲彈藥刀械管制條例第11
    條第1項之規定，較有利於被告丙○○，依刑法第2條第1項
    但書之規定，自應適用修正前槍砲彈藥刀械管制條例第11條
    第1項之規定論處。被告丙○○製造具殺傷力之改造手槍後
    之未經許可持有行為，為製造之高度行為所吸收。檢察官僅
    起訴被告丙○○持有具殺傷力之改造手槍行為，惟被告丙○○前揭製造槍枝犯行與起訴之持有槍枝部分，具實質上一罪
    關係，並經告知所犯法條，本院自得併予審理。被告丙○○
    所犯刑法第347條第2項之意圖勒贖而擄人因而致人於死罪、
    修正前槍砲彈藥刀械管制條例第11條第1項之未經許可製造
    其他可發射子彈具有殺傷力之槍砲罪間，犯意各別，行為互
    殊，應予分論併罰。
四、原審就被告丙○○改造可發射子彈具殺傷力槍枝部分，依修
    正前槍砲彈藥刀械管制條例第11條第1項、刑法第2條第1項
    但書、第11條前段，諭知有期徒刑5年6月，併科罰金6萬元
    ，並就罰金部分，依刑法第42條第2項、罰金罰鍰提高標準
    條例第2條、現行法規所定貨幣單位折算新臺幣條例第2條，
    定其易服勞役之折算標準，並以扣案如附表四編號1所示之
    可發射子彈具有殺傷力之改造槍枝，係違禁物，不問屬於犯
    人所有，依刑法第38 條第1項第1款之規定宣告沒收，扣案
    附表四編號2之子彈4顆，不具殺傷力，不諭知沒收，其認事
    用法並無違誤，被告丙○○上訴否認此部分犯行，為無理由
    ，是被告丙○○關於非法改造槍枝罪上訴部分，應予駁回。
五、原審以被告3人擄人勒贖因而致人於死，事證明確，予以論
    罪科刑，固非無見，惟：(1)原審未論及共犯戊○○部分，
    尚有未洽；(2)被告3人由被告子○○著手攜帶梅花扳手竊盜
    ，係犯刑法第321條第1項第3款之罪，原審認係刑法第320條
    第1項之罪，亦有未洽。檢察官上訴指被告3人擄人勒贖故意
    殺人，雖無理由，被告3人上訴指擄人勒贖犯行，尚有共犯
    戊○○，並非無據，惟原判決關於被告3人意圖勒贖而擄人
    因而致人於死部分，既有上開不當，自應由本院就被告3人
    意圖勒贖而擄人因而致人於死部分，及被告丙○○定執行刑
    部分，予以撤銷改判。爰審酌被告丙○○、乙○○、子○○
    等3人，年輕力壯，不思自食其力，僅因缺錢花用，即受人
    引誘參與擄人勒贖，並非故意致被害人於死，影響社會治安
    甚鉅，再衡酌被告乙○○負責強將被害人推入廂型車，與被
    告丙○○一起捆綁被害人，被告子○○負責押得被害人後駕
    車離去，被告乙○○將被害人藏置停車塔等參與犯罪行為分
    工之程度及行為可非難性之高低，被告乙○○、丙○○分別
    於本院準備程序及審理程序坦承犯行，被告子○○坦承部分
    犯行，結果造成被害人死亡，尚未賠償被害人家屬所受損害
    ，及犯罪後面對司法審判之態度等一切情狀，分別量處如主
    文所示之刑。就被告乙○○宣告無期徒刑部分，依法宣告褫
    奪公權終身，再依被告丙○○、子○○之犯罪性質，認有褫
    奪公權之必要，分別併予宣告褫奪公權10年、9年。被告丙○○部分並定其應執行之刑。
六、扣案如附表一編號1至3所示之物，係被告所有，供本件擄人
    勒贖犯罪所用之物，業據被告3人分別供明在卷，應依刑法
    第38條第1項第2款規定宣告沒收。另被告乙○○持以破壞監
    視器線路之鐮刀、被告三人持以竊車之T型工具、被告子○○持以竊取車牌之梅花扳手、被告3人持以擄人綑綁通聯所
    用之黑色膠帶、麻布手套、瞬間膠、易付卡及手機等物，業
    經被告乙○○、子○○、丙○○丟棄於不詳地點或台北縣五
    股疏洪道而滅失，爰不予宣告沒收。至扣案如附表一編號5
    至7、附表二、附表三、附表四編號2所示之物，或係被害
   人所有之物、或係被告日常所用之物，或非本件犯罪所用之
   物，或非違禁物（詳如各附表所示），因均無積極事證足認
   與本件犯行有涉，自無從併予宣告沒收，末此指明。
據上論斷，應依刑事訴訟法第371條、第369條第1項前段、第368
條、第364條、第299條第1項前段、第300條、刑法第2條第1項但
書、第11條前段、第28條、第56條、第321條第1項第4款、第347
條第2項、第55條、第51條第5款、第37條第1項、第2項、第38條
第1項第2款，判決如主文。
本案經檢察官方娜蓉到庭執行職務。
中    華    民    國    95    年    3    月    31    日
                  刑事第十三庭  審判長法  官  曾德水
                                      法  官  范清銘
                                      法  官  杜惠錦
以上正本證明與原本無異。
如不服本判決，應於收受送達後十日內向本院提出上訴書狀，其
未敘述上訴之理由者並得於提起上訴後十日內向本院補提理由書
（均須按他造當事人之人數附繕本）。
                                      書記官  楊秋鈴
中    華    民    國    95    年    3     月    31    日
附錄：本案論罪科刑法條全文
刑法第321條第1項
犯竊盜罪而有左列情形之一者，處 6 月以上、 5 年以下有期徒
刑：
一  於夜間侵入住宅或有人居住之建築物、船艦或隱匿其內而犯
之者。
二  毀越門扇、牆垣或其他安全設備而犯之者。
三  攜帶兇器而犯之者。
四  結夥三人以上而犯之者。
五  乘火災、水災或其他災害之際而犯之者。
六  在車站或埠頭而犯之者。
前項之未遂犯罰之。
刑法第347條第2項
因而致人於死者，處死刑、無期徒刑或 12 年以上有期徒刑；致
重傷者，處死刑、無期徒刑或 10 年以上有期徒刑。
90年11月14日修正之槍砲彈藥刀械管制條例第11條第1項
未經許可，製造、販賣或運輸第四條第一款所稱其他可發射金屬
或子彈具有殺傷力之各式槍砲者，處五年以上有期徒刑，併科新
台幣一千萬元以下罰金。
附表一（93年度保字第6578號贓證物品清單）：
┌──┬───────────┬───┬────────────────┐
│編號│物  品  名  稱        │數量  │備  註                          │
├──┼───────────┼───┼────────────────┤
│ 1. │黑色膠帶              │1 條  │被告三人及共犯吳文通所有而供本件│
│    │                      │      │犯罪所用之物，應依刑法第38條第1 │
│    │                      │      │項第2 款規定宣告沒收。          │
├──┼───────────┼───┼────────────────┤
│ 2. │棉質手套              │1 只  │同  上                          │
├──┼───────────┼───┼────────────────┤
│ 3. │皮帶                  │1 條  │被告乙○○所有而供本件犯罪所用之│
│    │                      │      │物，應依刑法第38條第1 項第2 款規│
│    │                      │      │定宣告沒收。                    │
├──┼───────────┼───┼────────────────┤
│ 4. │皮帶頭                │1 只  │被害人黃清亮所有之物，無須沒收。│
├──┼───────────┼───┼────────────────┤
│ 5. │皮帶                  │1 條  │同  上                          │
├──┼───────────┼───┼────────────────┤
│ 6. │手錶、戒指            │各1 只│同  上                          │
├──┼───────────┼───┼────────────────┤
│ 7. │菸蒂頭                │2 個  │被告三人平日抽煙所餘菸頭，並非犯│
│    │                      │      │罪所用之物，無須沒收。          │
└──┴───────────┴───┴────────────────┘
附表二（93年度保字第6567號贓證物品清單）：
┌──┬───────────┬───┬────────────────┐
│編號│物  品  名  稱        │數量  │備  註                          │
├──┼───────────┼───┼────────────────┤
│ 1. │NOKIA行動電話         │1 支  │乙○○所有，非供本件犯罪所用之物│
│    │                      │      │，無沒收必要。                  │
├──┼───────────┼───┼────────────────┤
│ 2. │褲子（灰色）          │1 件  │乙○○所有供其日常生活所用之物，│
│    │                      │      │無沒收必要。                    │
└──┴───────────┴───┴────────────────┘
附表三（93年度保字第6568號贓證物品清單）：
┌──┬───────────┬───┬────────────────┐
│編號│物  品  名  稱        │數量  │備  註                          │
├──┼───────────┼───┼────────────────┤
│ 1. │NOKIA行動電話         │1 支  │子○○所有，非供本件犯罪所用之物│
│    │                      │      │，無沒收必要。                  │
├──┼───────────┼───┼────────────────┤
│ 2. │GREAT行動電話         │1 支  │同  上                          │
├──┼───────────┼───┼────────────────┤
│ 3. │GPRS行動電話          │1 支  │同  上                          │
├──┼───────────┼───┼────────────────┤
│ 4. │電話簿                │1 本  │同  上                          │
└──┴───────────┴───┴────────────────┘
附表四（93年度槍字第367號扣押物品清單）：
┌──┬───────────┬───┬────────────────┐
│編號│物  品  名  稱        │數量  │備  註                          │
├──┼───────────┼───┼────────────────┤
│ 1. │改造手槍（含彈匣1 個）│1 枝  │（槍枝管制編號：0000000000）    │
│    │                      │      │丙○○所有之違禁物，應依刑法第38│
│    │                      │      │條第1 項第1 款規定，宣告沒收。  │
├──┼───────────┼───┼────────────────┤
│ 2. │無殺傷力之土造子彈    │4 顆  │1 顆已試射用罄，餘3 顆，均非違禁│
│    │                      │      │物，無沒收必要。                │
└──┴───────────┴───┴────────────────┘


司法院資訊處製作；財團法人民間司法改革基金會備份。
